nb: Materiale for rattgrep: Bart metall; Kork; Skum; Skinn; Neopren; Polyuretan; Gummi; Teksturert plast; Vinyl; Tre; Annet
da: Grebsmateriale for rat: Bart metal; Kork; Skum; Læder; Neopren; Polyurethan; Gummi; Tekstureret plast; Vinyl; Træ; Andet
it: Materiale dell'impugnatura del volante: Metallo nudo; Sughero; Schiuma; Pelle; Neoprene; Poliuretano; Gomma; Plastica testurizzata; Vinile; Legno; Altro
de: Material des Lenkradgriffs: Blankes Metall; Kork; Schaumstoff; Leder; Neopren; Polyurethan; Gummi; Strukturierter Kunststoff; Vinyl; Holz; Andere
cs: Materiál povrchu volantu: Holý kov; Korek; Pěna; Kůže; Neopren; Polyuretan; Guma; Texturovaný plast; Vinyl; Dřevo; Jiné
sk-SK: Materiál úchopu volantu: Čistý kov; Korok; Pena; Koža; Neoprén; Polyuretán; Guma; Štruktúrovaný plast; Vinyl; Drevo; Iné
fi: Ohjauspyörän otepinnan materiaali: Paljas metalli; Korkki; Vaahtomuovi; Nahka; Neopreeni; Polyuretaani; Kumi; Kuvioitu muovi; Vinyyli; Puu; Muu
hr-HR: Materijal rukohvata upravljača: Goli metal; Pluto; Pjena; Koža; Neopren; Poliuretan; Guma; Teksturirana plastika; Vinil; Drvo; Ostalo
zh-TW: 方向盤握把材質: 裸金屬; 軟木; 泡棉; 皮革; 氯丁橡膠; 聚氨酯; 橡膠; 紋理塑膠; 乙烯基; 木材; 其他
tr: Direksiyon simidi tutma yüzeyi malzemesi: Çıplak metal; Mantar; Köpük; Deri; Neopren; Poliüretan; Kauçuk; Dokulu plastik; Vinil; Ahşap; Diğer
vi: Vật liệu bọc tay lái: Kim loại trần; Gỗ bần; Mút xốp; Da; Neoprene; Polyurethane; Cao su; Nhựa nhám; Vinyl; Gỗ; Khác
el: Υλικό λαβής τιμονιού: Γυμνό μέταλλο; Φελλός; Αφρός; Δέρμα; Νεοπρένιο; Polyurethane; Καουτσούκ; Πλαστικό με υφή; Βινύλιο; Ξύλο; Άλλο
nl: Stuurwiel gripmateriaal: Kaal metaal; Kurk; Schuim; Leer; Neopreen; Polyurethaan; Rubber; Getextureerd plastic; Vinyl; Hout; Overig
ja: ステアリングホイールグリップ素材: 金属素地; コルク; フォーム; レザー; ネオプレン; ポリウレタン; ラバー; テクスチャードプラスチック; ビニール; ウッド; その他
ko: 스티어링 휠 그립 소재: 베어 메탈; 코르크; 폼; 가죽; 네오프렌; 폴리우레탄; 고무; 질감이 있는 플라스틱; 비닐; 목재; 기타
hu: Kormánykerék markolatának anyaga: Csupasz fém; Parafa; Hab; Bőr; Neoprén; Poliuretán; Gumi; Texturált műanyag; Vinil; Fa; Egyéb
zh-CN: 方向盘握把材质: 裸金属; 软木; 泡沫; 皮革; 氯丁橡胶; 聚氨酯; 橡胶; 纹理塑料; 乙烯基; 木材; 其他
pt-BR: Volante material da empunhadura: Metal exposto; Cortiça; Espuma; Couro; Neoprene; Poliuretano; Borracha; Plástico texturizado; Vinil; Madeira; Outro
pt-PT: Material de aderência do volante: Metal exposto; Cortiça; Espuma; Couro; Neopreno; Poliuretano; Borracha; Plástico texturizado; Vinil; Madeira; Outro
ru: Материал хвата рулевого колеса: Металл без покрытия; Пробка; Пеноматериал; Кожа; Неопрен; Полиуретан; Резина; Текстурированный пластик; Винил; Дерево; Другое
bg-BG: Материал на захвата на волана: Гол метал; Корк; Пяна; Кожа; Неопрен; Полиуретан; Гума; Текстурирана пластмаса; Винил; Дърво; Друго
pl: Materiał uchwytu kierownicy: Surowy metal; Korek; Pianka; Skóra; Neopren; Poliuretan; Guma; Teksturowany plastik; Winyl; Drewno; Inne
th: วัสดุหุ้มพวงมาลัย: โลหะเปลือย; ไม้ก๊อก; โฟม; หนัง; นีโอพรีน; โพลิยูรีเทน; ยาง; พลาสติกมีพื้นผิว; ไวนิล; ไม้; อื่นๆ
en: Steering wheel grip material: Bare metal; Cork; Foam; Leather; Neoprene; Polyurethane; Rubber; Textured plastic; Vinyl; Wood; Other
fr: Matériau de la zone de préhension du volant: Métal nu; Liège; Mousse; Cuir; Néoprène; Polyuréthane; Caoutchouc; Plastique texturé; Vinyle; Bois; Autre
ro-RO: Material de prindere al volanului: Metal neacoperit; Plută; Spumă; Piele; Neopren; Poliuretan; Cauciuc; Plastic texturat; Vinil; Lemn; Altele
lt-LT: Vairo sukibimo paviršiaus medžiaga: Neapdorotas metalas; Kamštiena; Porolonas; Oda; Neoprenas; Poliuretanas; Guma; Tekstūrinis plastikas; Vinilas; Mediena; Kita
es: Material de la empuñadura del volante: Metal expuesto; Corcho; Espuma; Cuero; Neopreno; Poliuretano; Goma; Plástico texturizado; Vinilo; Madera; Otro
sl-SI: Material oprijema volana: Gola kovina; Pluta; Pena; Usnje; Neopren; Poliuretan; Guma; Teksturirana plastika; Vinil; Les; Drugo
sv: Material i rattgreppet: Ren metall; Kork; Skum; Läder; Neopren; Polyuretan; Gummi; Strukturerad plast; Vinyl; Trä; Övrigt